【裁判字號】    97,審易,293
【裁判日期】    970627
【裁判案由】    竊盜
【裁判全文】
臺灣桃園地方法院刑事判決             97年度審易字第293號
公  訴  人  臺灣桃園地方法院檢察署檢察官
被      告  乙○○
上列被告因竊盜案件，經檢察官提起公訴（97年度偵字第707 號
），被告於本院準備程序進行中，就被訴事實為有罪之陳述，經
本院告知簡式審判程序意旨，並聽取當事人之意見後，本院裁定
依簡式審判程序審理，判決如下：
    主  文
乙○○共同攜帶兇器、於夜間侵入住宅竊盜，累犯，處有期徒刑
捌月，扣案之白色棉布手套壹副、剪刀壹把、美工刀壹把、虎頭
鉗壹把及螺絲起子貳把均沒收。
    事  實
一、乙○○前於民國94年間因竊盜案件，經本院判處有期徒刑1
    年確定，復經本院裁定減刑減為有期徒刑6 月確定，入監執
    行後，已於96年7 月16日期滿執行完畢。詎其仍不知悛悔，
    竟與甲○○（俟到案後，由本院另行審結）共同意圖為自己
    不法之所有，並基於犯意之聯絡，於96年12月20日凌晨0 時
    許，共同前往桃園縣桃園市○○路699 號桃園東宮社區大樓
    ，推由甲○○攜帶其所有之白色棉布手套1 副及其所有、在
    客觀上足以對人之生命、身體、安全構成威脅而具有危險性
    ，可供為兇器使用之剪刀1 把、美工刀1 把、虎頭鉗1 把、
    螺絲起子2 把，由該社區地下停車場未上鎖之鐵門侵入該社
    區大樓，乙○○則在該社區地下停車場出入口處把風，甲○
    ○侵入該社區大樓後，再侵入該大樓6 樓某空屋內，以上開
    工具竊取該屋內之電線共計5 綑，行竊期間，乙○○亦循同
    樣路徑侵入上開空屋內，以上揭美工刀削去竊得之電線外皮
    ，行竊得手後，甲○○仍逗留在該空屋內，乙○○則有外出
    進用早、午餐，並攜帶餐點返回該空屋供甲○○飲食，嗣於
    同日傍晚6 時40分許，2 人欲離去之際，為該社區住戶劉信
    斌發現2 人形跡可疑即報警處理，乙○○在該社區停車場內
    為警查獲，甲○○則趁隙逃離現場，旋於同日晚間7 時許，
    警方依乙○○之陳述循線於桃園縣桃園市○○路146 號7 樓
    702 室內查獲甲○○，並扣得上開甲○○所有供本件竊盜所
    用之白色棉布手套1 副、剪刀1 把、美工刀1 把、虎頭鉗1
    把、螺絲起子2 把及起獲前開竊得之電線5 綑。
二、案經桃園縣政府警察局桃園分局報請臺灣桃園地方法院檢察
    署檢察官偵查起訴。
    理  由
一、程序部分：本件被告乙○○所犯係死刑、無期徒刑或最輕本
    刑為3 年以上有期徒刑以外之罪，其於準備程序中就被訴事
    實為有罪之陳述，經本院告知簡式審判程序之旨，並聽取當
    事人意見後，本院依刑事訴訟法第273 條之1 第1 項規定，
    裁定進行簡式審判程序，合先敘明。
二、前開犯罪事實，業據被告乙○○於警詢、檢察官偵訊及本院
    審理中坦承不諱，並經證人即桃園東宮社區住戶劉信斌於警
    詢中陳述無訛，復有劉信斌領回上揭被竊電線之贓物領據1
    紙、照片4 幀在卷可稽，並有扣案之白色棉布手套1 副、剪
    刀1 把、美工刀1 把、虎頭鉗1 把及螺絲起子2 把可資佐證
    ，足徵被告之自白與事實相符。本件事證明確，被告犯行堪
    以認定。
三、核被告乙○○所為，係犯刑法第321 條第1 項第1 款、第3
    款之攜帶兇器、於夜間侵入住宅之加重竊盜罪。其與同案被
    告甲○○間就上揭竊盜犯行，有犯意聯絡及行為分擔，應論
    以共同正犯。被告有事實欄所載之犯罪科刑及執行完畢紀錄
    ，此有臺灣高等法院被告前案紀錄表在卷可按，被告受徒刑
    之執行完畢後，於5 年以內，故意再犯本件有期徒刑以上之
    罪，為累犯，應依刑法第47條第1 項之規定加重其刑。爰審
    酌被告正值壯年，竟不思努力以正當勞力謀生，且曾犯竊盜
    案件，仍不知警惕檢束，再度恣意以前揭方式竊取財物，危
    害社會治安非輕，原不宜寬縱，惟念被告犯後態度良好，表
    示悔意等一切情狀，量處如主文所示之刑，以示懲儆。末按
    ，共同正犯因相互間利用他方之行為，以遂行其犯意之實現
    ，本於責任共同之原則，共同正犯應對所參與犯罪之全部事
    實負責，有關從刑之沒收部分，他共同正犯所得或供犯罪所
    用之物，亦應於其本身所處主刑之後，併為沒收之諭知（最
    高法院96年度台上字第6370號判決意旨參照）。從而，本件
    扣案之白色棉布手套1 副、剪刀1 把、美工刀1 把、虎頭鉗
    1 把及螺絲起子2 把，為共同正犯甲○○所有，業據被告乙
    ○○與甲○○於警詢中自承明確，且為渠等持以供本件犯罪
    所用之物，是本於責任共同之原則，爰依刑法第38條第1 項
    第2 款規定併予宣告沒收。
據上論斷，應依刑事訴訟法第273 條之1 第1 項、第299 條第1
項前段，刑法第28條、第321 條第1 項第1 款、第3 款、第47條
第1 項、第38條第1 項第2 款，判決如主文。
本案經檢察官蔡正雄到庭執行職務。
中    華    民    國    97    年    6     月    27    日
                        刑事庭    法  官  曾家貽
以上正本證明與原本無異。
如不服本判決，應於送達後10日內，向本院提出上訴狀。
                                  書記官  陳淑瓊
中    華    民    國    97    年    6     月    27    日
附錄本案論罪科刑依據之法條：
中華民國刑法第321條
（加重竊盜罪）
犯竊盜罪而有左列情形之一者，處6 月以上、5 年以下有期徒刑
：
一  於夜間侵入住宅或有人居住之建築物、船艦或隱匿其內而犯
    之者。
二  毀越門扇、牆垣或其他安全設備而犯之者。
三  攜帶兇器而犯之者。
四  結夥三人以上而犯之者。
五  乘火災、水災或其他災害之際而犯之者。
六  在車站或埠頭而犯之者。
前項之未遂犯罰之。


司法院資訊處製作；財團法人民間司法改革基金會備份。
